【裁判字號】    94,上易,2018
【裁判日期】    950227
【裁判案由】    毒品危害防制條例
【裁判全文】
臺灣高等法院刑事判決                94年度上易字第2018號
上訴人  甲○○
即被告
上列上訴人，因毒品危害防制條例案件，不服臺灣基隆地方法院
，94年度易字第356號，中華民國94年9月30號第一審判決（起訴
案號：臺灣基隆地方法院檢察署94年度毒偵字1877、2046號，併
辦案號：94年度毒偵字第2894號），提起上訴，本院判決如下：
    主  文
原判決撤銷。
甲○○連續施用第二級毒品，累犯，處有期徒刑壹年壹月。扣案
之第二級毒品安非他命壹包（毛重拾伍公克）、兩包（毛重共陸
拾玖點伍公克）、安非他命殘渣袋一只、藥鏟壹支均沒收銷燬之
。
    事  實
甲○○前因施用第2級毒品案件，經原審法院判處有期徒刑8月確
定；又因施用第2級毒品案件，經同院判處有期徒刑10月確定；
再因偽造文書案件，經同院判處有期徒刑4月確定；復因恐嚇案
件，經本院判處有期徒刑4月確定；後三案經本院裁定應執行有
期徒刑1年4月確定，嗣上述徒刑接續執行，於民國91年7月15日
假釋出監，92年1月5日假釋期滿執行完畢。又因施用第2級毒品
案件，經同院判處有期徒刑6月，如易科罰金以300元折算1日，
而於93年3月26日易科罰金執行完畢。再因施用第2級毒品案件，
經本院判處有期徒刑10月確定，於94年6月9日執行完畢。另因持
有第1級毒品案件，經同院判處有期徒刑4月確定，於94年8月17
日易科罰金執行完畢。
甲○○前因施用第2級毒品安非他命案件，經同院裁定送觀察勒
戒後，認無繼續施用毒品之傾向，由臺灣基隆地方法院檢察署檢
察官於87年7月27日以87年度偵字第2970號為不起訴處分確定，
而於87年7月29日執行完畢釋放。復因施用第2級毒品安非他命案
件，經同院裁定送強制戒治，經執行強制戒治後，於88年12月17
日停止戒治付保護管束，嗣經撤銷停止戒治，於89年7月10日入
基隆戒治所執行殘餘之強制戒治期間6月28日，至90年2月6日執
行完畢。
詎其仍不知悔改，於強制戒治執行完畢後5年以內，復基於施用
第2級毒品安非他命之概括犯意，自94年7月5日中午某時起至同
年月26日傍晚某時止，在基隆市○○路住處附近車內等處，以將
第2級毒品安非他命置於鋁箔紙上燒烤產生煙霧而吸食之方式，
連續施用第2級毒品安非他命多次。嗣為警先於94年7月6日下午2
時40分許，在基隆市○○區○○街119號3樓查獲；繼於同年月26
日晚間10時許，在臺北縣萬里鄉○○路2-3號10樓之12，為警執
行搜索時查獲，並扣得第2級毒品安非他命（毛重15公克）。
甲○○復基於施用第二級毒品安非他命之概括犯意，自民國94年
10月18日中午之某時止，在不詳處所，施用毒品安非他命多次，
迄為警於94年10月19日晚上7時40分許，在基隆市○○街55之3號
樓下處，因執行搜索勤務查獲，當場扣得其所背背包內之毒品安
非他命2包（毛重69.5公克）、殘渣袋一只、藥鏟一支，經警得
其同意採尿送驗結果，其尿液中係呈海洛因代謝物即嗎啡之陽性
反應（涉施用第一級毒品海洛因部分，另行起訴）及安非他命類
之陽性反應後，始知上情。
案經臺北市政府警察局內湖分局移送臺灣基隆地方法院檢察署檢
察官偵查起訴及移送併案審理。
    理  由
一、上訴人即被告甲○○經合法傳喚均未據到庭，惟上揭犯罪事
    實，已據被告於原審準備程序及審理中坦承不諱，被告為警
    查獲後所採集之尿液，經送驗結果，呈安非他命及甲基安非
    他命之陽性反應，有台灣檢驗科技股份有限公司第CH/2005/
    70318、第CH/2005/ 70804濫用藥物尿液檢驗報告2份，台灣
    尖端先進生技醫藥股份有限公司之濫用藥物檢驗報告1紙在
    卷可稽，並有扣案之白色結晶體（毛重15公克），及安非他
    命2包（毛重共69.5公克），經台北市警察局內湖分局及基
    隆市警察局第四分局依聯勤二０四廠製造之煙毒品檢驗包試
    劑初步檢驗結果，亦均呈安非他命反應，有上開初步檢驗報
    告書2紙在卷可憑。被告亦於原審坦承扣案之白色結晶體均
    為安非他命無誤，被告之自白核與事實相符，自堪採信，事
    證明確，犯行足以認定。堪認扣案之白色結晶體內含有第2
    級毒品安非他命。
二、查安非他命係毒品危害防制條例第2條第2項第2款所定之第2
    級毒品，被告予以施用，核其所為，係犯毒品危害防制條例
    第10條第2項之施用第2級毒品罪。又被告因施用而持有第2
    級毒品安非他命，其持有第2級毒品之低度行為應為施用第2
    級毒品之高度行為所吸收，不另論罪。被告先後施用第2級
    毒品安非他命，時間緊接，復觸犯構成要件相同之罪名，顯
    係基於概括犯意為之，為連續犯，應論以1罪，並依法加重
    其刑。檢察官移送併辦部分，與已起訴之部分有連續犯之關
    係，為裁判上一罪，自為起訴效力所及，本院自應一併審判
    。被告前曾受如事實欄所載有期徒刑之執行完畢，於5年內
    再犯本件有期徒刑以上之罪，為累犯，應依法遞加重其刑。
    原審據以論科，固非無見，惟查被告又於94年10月18日中午
    之某時起至同年月19日晚間10時20分為警查獲有施用第二級
    毒品安非他命之情事，原審就此部分未及一併審理，自有可
    議。被告上訴意旨雖未指摘及此，惟原判決既有不當，自應
    撤銷改判。爰審酌被告犯罪之動機、曾有施用毒品前科仍不
    思悔改，一再施用毒品，惟犯罪後坦承犯行，且所犯施用毒
    品行為係戕害自己身心健康，尚未危及他人等一切情狀，量
    處有期徒刑1年1月，扣案之白色結晶體（1包毛重15公克）
    含有第二級毒品安非他命，另2包（毛重69.5公克）及殘渣
    袋1 只、藥鏟1支均係供施用二級毒品之器具，依法應予沒
    收銷毀之，併宣告之。
三、被告經合法傳喚，無正當理由而不到庭，爰不待其陳述，逕
    行判決。
四、按由被告上訴或為被告之利益而上訴者，第二審法院不得諭
    知較重於原審判決之刑，固為刑事訴訟法第370條前段所明
    定，惟同條但書另規定，因原審判決適用法則不當而撤銷之
    者，不在此限，又刑法第56條之連續犯雖以一罪論，但得加
    重其刑至二分之一，其加重之多寡，當與連續犯行次數之多
    寡有關，故同一連續犯案件，其所認定犯行次數較少者，與
    所認定犯行次數較多者，兩者適用之連續犯刑罰法條，就形
    式上觀之，雖無差異，但實質上其法條所含刑罰輕重之程度
    ，顯有不同，本件本院所認定上訴人犯罪之次數，已較第一
    審法院所認定者為多，則第一審判決適用之連續犯刑罰法條
    ，實質上即難謂適當，本院自得諭知較重之刑，併此敘明。
    （最高法院91年度台上字第4728號、93年度台上字第3609號
    判決參照）。
據上論斷，應依刑事訴訟法第369條第1項前段、第364條、第371
條、第370條但書、第299條第1項前段，毒品危害防制條例第10
條第2項、第18條第1項前段，刑法第11條、第56條、第47條，判
決如主文。
本案經檢察官許仲瑩到庭執行職務。
中    華    民    國    95    年    2     月    27    日
                  刑事第六庭    審判長法  官    陳 佑 治
                                      法  官    王 炳 梁
                                      法  官    莊 謙 崇
以上正本證明與原本無異。
不得上訴。
                                      書記官    丁 淑 蘭
中    華    民    國    95    年    2     月    27    日
附錄：本案論罪科刑法條全文
毒品危害防制條例第10條
施用第一級毒品者，處 6 月以上 5 年以下有期徒刑。
施用第二級毒品者，處 3 年以下有期徒刑。


司法院資訊處製作；財團法人民間司法改革基金會備份。
